---
title: "Power_BioTechNan_info"
output: ioslides_presentation
---

```{r setup, include=FALSE}
knitr::opts_chunk$set(echo = FALSE)
```

## „BioTechNan – Program Interdyscyplinarnych Środowiskowych Studiów Doktoranckich KNOW z obszaru Biotechnologii i Nanotechnologii

This is an R Markdown presentation. Markdown is a simple formatting syntax for authoring HTML, PDF, and MS Word documents. For more details on using R Markdown see <http://rmarkdown.rstudio.com>.

When you click the **Knit** button a document will be generated that includes both content as well as the output of any embedded R code chunks within the document.

##  Realizacja programu studiów doktoranckich

- Kierownik Studiów Doktoranckich w każdej jednostce realizującej projekt przekazuje do Biura Projektu informacje o zaliczeniu semestru. 
- Zaliczenie następuje w oparciu o obowiązujące we właściwej jednostce przepisy oraz na podstawie wymaganych w danej jednostce dokumentów służących weryfikacji postępów w pracy badawczej Uczestnika projektu.
- Raz w roku akademickim, zostanie zorganizowane wspólne seminarium dla wszystkich uczestników projektu, na którym będą prezentowane postępy i osiągnięcia doktorantów, którzy osiągnęli najlepsze wyniki.


##  Stypendia dla uczestników Projektu

- Stypendium naukowe motywacyjne jest stypendium celowym o charakterze motywacyjnym (stypendium naukowe).
- Stypendia są przyznawane doktorantom Interdyscyplinarnych Środowiskowych Studiów Doktoranckich „BioTechNan” w wysokości 2 000,00 zł (słownie: dwa tysiące złotych) miesięcznie, po złożeniu przez doktoranta stosownego wniosku.
- Wsparcie stypendialne przyznawane jest na okres 6 mies. tj. od października do marca roku następnego oraz od kwietnia do września, z uwzględnieniem weryfikacji postępów pracy badawczej doktoranta po każdym semestrze.
- Z doktorantem zostanie zawarta umowa stypendialna, na podstawie której otrzyma stypendium na 6-cio miesięczny okres odbywania
Interdyscyplinarnych Środowiskowych Studiów Doktoranckich. 
- Przedłużenie okresu pobierania stypendium na kolejne okresy wymaga każdorazowo aneksu do zawartej umowy stypendialnej. 
- Pani Viola przygotowuje dokumenty.

##  Finanse projektu

- Okres realizacji projektu: 1 kwietnia 2018 r. – 31 marca 2023 r.
- Całkowita wartość projektu: 3 948 852,75 zł
- Średnia na doktoranta: 131628,425 zł
- Po odjęciu stypendiów: 35628,425

##  Wydział Biotechnologii

- Zaplanowano staże 1-miesieczne dla 5 doktorantów.
- Doktorant uczestniczący w stażu otrzyma stypendium stażowe na poczet zakwaterowania i wyżywienia
- Bullet 3

## Slide with R Output

```{r cars, echo = TRUE}
summary(cars)
```

## Slide with Plot

```{r pressure}
plot(pressure)
```

